

En tant qu'étudiant passionné d'informatique, je souhaite mettre mes compétences en développement mobile au service de mon avenir professionnel. A la recherche d'une alternance en développement mobile, je souhaite approfondir mes connaissances et concrétiser mes aspirations professionnelles. Disponible pour une alternance de 3 ans, 2 semaines en entreprise - 1 semaine à l'école.

COMPÉTENCES

Soft Skills

Persévérance Sens du service Autonomie

Langues

Anglais (niveau B2) Espagnol (niveau B1)

Langage informatique

Python HTML, CSS Java C# JavaScript

Framework

React-Native Django Symfony

Logiciel

Unity Android Studio

Centres d'Intérêt

. Informatique Développement mobile, web, jeux vidéo

. Voyages États-Unis, Australie, Angleterre, Émirats Arabes Unis, Espagne, Canada, Silicon Valley

Théo Fratia

Développeur Mobile en alternance

PROFIL



ADRESSE 42100 Saint-Étienne



MAIL

theofratia22@gmail.com



TÉLÉPHONE 07 69 22 37 03



DATE DE NAISSANCE

20 ans



LINKEDIN linkedin.com/in/theofratia-alternance/



CONDUITE

Permis B – véhiculé



PORTFOLIO

theofratia.github.io

EXPÉRIENCES PROFESSIONNELLES

Développeur Web/Gestion de projet, Stage Fondation André-Côté mars 2023 – mai 2023

- Utilisation de WordPress
- Ajout d'une bibliothèque virtuelle sur le site de la fondation
- Configuration de casques de réalité virtuelle
- · Création d'un échéancier
- Recherche de solution complètes pour un problème donnée

Développeur Web, Stage Département de la Loire

janvier 2022 - février 2022

- Modification d'une application de cartographie
- Utilisation du langage PHP
- Utilisation d'API

Administrateur réseaux, Stage Meritor Industrial Products mai 2021- juin 2021

• Changement du parc informatique

FORMATIONS

Bachelor Informatique Ynov Lyon 2023 – 2024 Spécialité Développement

Diplôme d'études collégiales Cégep de La Pocatière Canada 2022 – 2023

Option Jeux

- Programmation d'application mobile
- · Intelligence artificiel et réalité virtuelle
- Programmation de jeux vidéo 3D

Brevet de technicien supérieur Services informatiques aux organisations Gabriel Fauré Annecy

 $20\overline{20} - 2022$

Option Solutions Logicielles et Applications Métiers

- Conception et développement d'application
- Cybersécurité des services informatiques

Baccalauréat Sciences et technologies de l'industrie et du développement durable Étienne Mimard Saint-Étienne 2018-2020

Option Système d'Information et Numérique

- Projet
- Enseignements technologiques transversal